【裁判字號】    90,台上,6057
【裁判日期】    901003
【裁判案由】    偽造文書
【裁判全文】
最高法院刑事判決                                九十年度台上字第六○五七號
    上訴人  甲○○
右上訴人因偽造文書案件，不服台灣高等法院中華民國九十年六月十五日第二審判決
（九十年度上訴字第一五五四號，起訴案號：台灣板橋地方法院檢察署八十九年度少
連偵字第五九號、八十九年度偵字第一○○一二號），提起上訴，本院判決如左：
    主  文
上訴駁回。
    理  由
按刑事訴訟法第三百七十七條規定：上訴於第三審法院，非以判決違背法令為理由，
不得為之。是提起第三審上訴，應以原判決違背法令為理由，係屬法定要件。且必須
依據卷內資料為具體之指摘，並足據以辨認原判決已具備違背法令之形式，始屬相當
。本件原判決維持第一審關於論上訴人甲○○以連續行使偽造私文書，足以生損害於
公眾及他人，累犯罪，處有期徒刑壹年，並宣告如原判決附表一、二所示偽造之「陳
宏仁」署押拾柒枚及指印拾柒枚均沒收部分之判決，駁回上訴人此部分在第二審之
上訴。係依憑上訴人供認之事實，並參酌證人即上訴人之兄陳宏仁證述情節。而上開
偽造之指印經檢察官囑託內政部警政署刑事警察局為鑑定核對，結果確為上訴人之指
印無誤，有內政部警政署刑事警察局民國八十九年五月一日（八九）刑紋字第五三三
○○號函及該局八十九年四月二十八日局紋字第四八○號指紋鑑定書暨該局八十九年
十一月二日（八九）刑紋字第一六九二六○號鑑驗書在卷可證。復有權利告知書、逮
捕通知書、偵詢（調查）筆錄、檢察官訊問筆錄、臨檢紀錄表、現場圖、甲○○之相
片、傳真口卡片、報告書等附卷可稽等證據資料，而為論斷，已述其所憑之證據及
認定之理由。從形式上觀察，原判決並無適用法則不當之違法情形存在。上訴意旨，
置原判決所為之明白論斷於不顧，專憑其個人意見，就原審採證認事職權之適法行使
及原判決理由已詳細說明之事項，漫事爭執，難認已符合首揭法定之第三審上訴要件
。又原判決已於判決理由內說明上訴人於如原判決附表一編號一、附表二編號一所示
之逮捕通知書及同上附表一編號二、附表二編號三所示之權利告知書上，偽造「陳宏
仁」之署押，並捺指印，嗣持交查獲之警員，分別表示「陳宏仁」受通知已為警察機
關依法逕行拘提、逮捕及被告知罪名及必須接受偵訊，並可以行使緘默、選任辯護人
及請求調查有利證據等權利之意，均足以生損害於陳宏仁及偵查機關對犯罪偵查之正
確性，而此等文件均足認係刑法第二百十條之私文書，核上訴人所為，係犯刑法第二
百十六條、第二百十條之行使偽造私文書罪（見原判決第四頁第十至十六行）等情。
上訴意旨謂僅構成刑法第二百十七條第一項之偽造署押罪，尚有誤會，不得執以指摘
據為第三審上訴之正當理由。其上訴違背法律上之程式，應予駁回。
據上論結，應依刑事訴訟法第三百九十五條前段，判決如主文。
中      華      民      國     九十     年      十      月      三      日
                              最高法院刑事第十一庭
                                  審判長法官  林  增  福
                                        法官  邵  燕  玲
                                        法官  吳  昆  仁
                                        法官  陳  世  雄
                                        法官  郭  毓  洲
      右正本證明與原本無異
                                              書  記  官
中      華      民      國     九十     年      十      月      八      日

司法院資訊處製作；財團法人民間司法改革基金會備份。
